臺灣板橋地方法院民事裁定　　　　　　94年度勞小上字第13號
上　訴　人　乙○○
被上 訴 人　昆洋精機工業股份有限公司
法定代理人　甲○○
右當事人間請求給付資遣費等事件，上訴人對於中華民國94年9
月8日本院三重簡易庭94年度重勞小字第12號小額訴訟事件第一
審判決提起上訴，本院裁定如下：
    主      文
上訴駁回。
第二審訴訟費用新臺幣壹仟伍佰元由上訴人負擔。
    理      由
一、按對於小額程序之第一審裁判之上訴，非以其違背法令為理
    由，不得為之，民事訴訟法第436條之24第2項定有明文。所
    謂判決違背法令係指判決不適用法規或適用不當者而言。且
    依同法第436 條之25規定，上訴狀應記載上訴理由，並表明
    原判決所違背之法令及其具體內容，以及依訴訟資料可認為
    原判決有違背法令之具體事實，上訴狀或理由書如未依此項
    方法表明者，即難認為已對小額訴訟第一審判決之違背法令
    有具體之指摘，又上訴理由如僅引用原審判決時之攻擊防禦
    方法作為上訴理由，應認為未對原審判決有何具體之指摘，
    不得謂已合法表明上訴理由，其上訴均難認為合法。又於小
    額訴訟程序，當事人於第二審程序不得提出新攻擊或防禦方
    法，但因原法院違背法令致未能提出者，不在此限。亦為民
    事訴訟法第436條之28所明定。
二、本件上訴人係對於小額訴訟之第一審判決提起上訴，核其於
    上訴狀所載指陳：94年8 月25日證人宋永滿當庭陳明眼睛跑
    進砂質時，至醫院洗一洗就好等語，並證稱上訴人於94年4
    月12日確實有依指派持砂輪機研磨機台等情，可見雇主並無
    護目鏡可用，又被上訴人以支票新臺幣（下同）2,700 元給
    與上訴人作為補償，並應允補償醫療費用，以符合勞動基準
    法第59條第1、2項規定，又被上訴人當庭稱94年4 月19日發
    給門診單，又已呈職業災害就診單，台北榮總日期為94年4
    月25日至6 月13日應證為遭職業災害，被上訴人確實未發給
    伙食費7日350元，如已呈4月份薪資明細表並以3月份證明伙
    食費係補助整個月份，為固定補助之費用，依民法第198 條
    侵害身體健康要求賠償精神費用，上訴人遭受職業災害為實
    情，其請假應以公傷病處理，依醫療證明上訴人傷口眼角膜
    有化膿應非就診當日受傷，在原第一審判決時，有事實於法
    院已顯著或職務上所已知或應就職權調查證據，及重要證據
    漏未斟酌，原判決有違背法令之處，因聲明廢棄原判決，並
    請求進行言詞辯論等語。經查，證人宋永滿於原審到庭證稱
    ：「原告是我們公司現場師傅，我是管理現場師傅的師傅，
    94年4 月12日我有指派原告從事砂輪機研磨機台毛邊，當天
    原告有正常上下班，並沒有反應有眼睛進沙受傷的情形，隔
    了三天以後他才打電話到公司說他要請假，請假的原因我不
    知道，有沒有講到眼睛我不知道，因為是老闆娘接的電話，
    後來翌日原告到公司請假我才知道原告眼睛受傷，通常我們
    的工作若被鐵砂噴到，只要到眼科洗眼睛就好。」等語（見
    原審94年8 月25日言詞辯論筆錄，卷第58頁），並無證明上
    訴人於當日因工作受傷之事實，又依上訴人於原審提出之行
    政院退除役官兵輔導委員會臺北榮民總醫院94年04月15日門
    字第68602號診斷證明書影本所示，記載上訴人於94年4月14
    日至該院急診，病名為「左眼角膜異物」（見原審卷第8 頁
    ），及怡鳴眼科診所94年7月9日診斷證明書影本記載上訴人
    於94年4 月14日至該診所就診，病名為「左眼角膜異物合併
    傷口化膿」（見原審卷第46頁），雖可證明上訴人有左眼角
    膜因異物進入而受傷，惟並未能證明該傷害乃因上訴人在工
    作場所工作所受傷害，而雖上訴人於94年4 月14日至怡鳴眼
    科診所就診時，其左眼角膜已經化膿，經醫師建議轉診至台
    北榮民總醫院，但前述台北榮民總醫院之診斷證明書卻未記
    載有化膿症狀，而依據前述怡鳴眼科之診斷證明書記載固可
    以推知該傷害並非就診當日受傷所致，然並非得據此逕認為
    非就診當日受傷即可推斷為如上訴人所稱之在工作場所工作
    時受傷之事實，且因該診所所記載之症狀與台北榮民總醫院
    診斷結果稍有不同，上訴人實際之傷勢是否真如上訴人所稱
    之嚴重程度，亦尚有斟酌餘地，則原判決依自由心證認定事
    實，並無違法可言，上訴人此部分主張尚非可採；至於被上
    訴人已給付上訴人2,700 元並發給職業災害就診單部分，被
    上訴人於原審已抗辯稱因公司只有職災門診單，被上訴人是
    好意，不知道上訴人會來告，又因為上訴人是受傷請假，所
    以願給與一半薪水等情，而否認其已經同意補償上訴人因職
    業災害所受傷害，原審依據上述證據，認為上訴人並未就其
    主張有利於己之事實為充足之舉證，而認為上訴人此部分主
    張並非實在，尚無違背法令之處，上訴人以此為上訴理由，
    尚非可採，而關於全勤獎金部分，因上訴人並不能證明其為
    職業災害而受傷，其此部分請求自非有理由，而精神賠償部
    分之請求，亦因上訴人不能證明被上訴人應負侵權行為損害
    賠償責任，其請求亦屬無理由，原判決此部分亦無違背法令
    之處；又上訴人之薪資中伙食津貼部分，依據上訴人於原審
    所提出之薪資表所示，94年3月份上下期合計1,550元，94年
    4月份上下期合計1,250元（見原審卷第15、16頁），其中關
    於伙食津貼部分之金額乃因上訴人實際上班日數而有不同（
    上訴人於94年3月份正工25天，94年4月份正工18.5天），並
    不能據上述薪資表認為上訴人所稱伙食費部分係補助整個月
    份之事實，故原判決認為上訴人此部分請求為無理由，亦無
    違法之處；至於上訴人另主張被上訴人為雇主並未為勞工置
    備護目鏡，違反民法第184條第2項、第483條之1、勞工保險
    條例第3 條、第14條（上訴人此部分法條似有誤寫）等規定
    ，乃屬未於第一審程序提出之新攻擊方法，依據前開民事訴
    訟法第436 條之28之規定，當事人不得於第二審程序提出新
    攻擊或防禦方法，是其上開新攻擊方法之提出，於程序上並
    非合法。此外，上訴人又未具體指出原審判決有如何違背法
    令情事，更未指明原審判決所違反之法令條項或其內容以及
    依訴訟資料有何判決違背法令之具體事實，參諸前開說明，
    自不得謂已合法表明上訴理由，且上訴人迄今仍未能補正之
    ，從而本件上訴，顯難認為合法，應予駁回。至於上訴人請
    求進行言詞辯論一節，並無法律上之依據，且本院亦認為無
    再行言詞辯論之必要，併此敘明。
三、本件第二審訴訟費用應依民事訴訟法第436條之19條第1項確
    定其數額為新臺幣1,500 元，應由上訴人負擔。
四、依民事訴訟法第436條之32第2項、第444條第1項前段、第47
    1條第1項、第95條、第78條、第436條之19第1項，裁定如主
    文。
中　　華　　民　　國　　94　　年　　11　　月　　1 　　日
            民事第一庭審判長法  官　李  世  貴
                            法  官　楊  千  儀
                            法  官　許  瑞  東
右為正本係照原本作成
本裁定不得抗告
中　　華　　民　　國　　94　　年　　11　　月　　1 　　日
                            書記官　賴  玉  芬
